# 请教陈版主，物业收购与租金合同是否构成一揽子交易，租金能否资本化

提问人：lfha2161 时间：2021-07-14 08:05:10
陈版主，我司收购一处物业，签订物业收购合同后，因卖方认为转让价格偏低，后面又签订了租赁合同补偿这部分差额。完成物业收购后我司将进行装修改造，然后再对外出租。我想咨询一下，这种情况是否可以认为是一揽子交易。支付卖方的租金是否可资本化呢？

回答人：chenyiwei
要看具体的租赁合同安排： 1 、该租赁是否真实和具有商业实质，即在不转移所有权的前提下转移了资产的使用权； 2 、具体如何操作； 3 、针对的租赁期间？
另外，该租赁安排下的租金能否弥补卖方所认为的“转让价格偏低”的金额？